【裁判字號】    98,上訴,992
【裁判日期】    980309
【裁判案由】    毒品危害防制條例
【裁判全文】
臺灣高等法院刑事判決                 98年度上訴字第992號
上  訴  人
即  被  告  甲○○
上列上訴人因毒品危害防制條例案件，不服臺灣基隆地方法院97
年度訴字第1720號，中華民國97年12月19日第一審判決（起訴案
號：臺灣基隆地方法院檢察署97年度毒偵字第2510號），提起上
訴，本院判決如下：
    主  文
上訴駁回。
    事  實
本審認定之犯罪事實與第一審判決書所記載之事實相同，茲引用
之。
    理  由
一、按刑事訴訟法第350條、第361條、第362條、第367條規定，
    不服地方法院之第一審判決而上訴者，須提出上訴書狀，並
    應敘述具體理由，為上訴必備之程式；其所提出之書狀未敘
    述上訴理由，或僅曾以言詞陳述上訴理由者，均應於上訴期
    間屆滿後20日內補提理由書於第一審法院。惟原審法院對上
    訴書狀有無記載理由，僅應為形式上之審查，認有欠缺，且
    未據上訴人自行補正者，始應定期間先命補正，至於上訴理
    由是否具體，係屬第二審法院審查範圍，不在命補正之列（
    參照刑事訴訟法第361 條之立法意旨），倘上訴人已提出上
    訴理由，但所提非屬具體理由者，應由第二審法院以上訴不
    合法律上之程式，判決駁回之。而所謂具體理由，必係依據
    卷內既有訴訟資料或提出新事證，指摘或表明第一審判決有
    何採證認事、用法或量刑等足以影響判決本旨之不當或違法
    ，而構成應予撤銷之具體事由，始克當之（例如：依憑證據
    法則具體指出所採證據何以不具證據能力，或依憑卷證資料
    ，明確指出所為證據證明力之判斷如何違背經驗、論理法則
    ）；倘僅泛言原判決認定事實錯誤、違背法令、量刑失之過
    重或輕縱，而未依上揭意旨指出具體事由，或形式上雖已指
    出具體事由，然該事由縱使屬實，亦不足以認為原判決有何
    不當或違法者（例如：對不具有調查必要性之證據，法院未
    依聲請調查亦未說明理由，或援用證據不當，但除去該證據
    仍應為同一事實之認定），皆難謂係具體理由，俾與第二審
    上訴制度旨在請求第二審法院撤銷、變更第一審不當或違法
    之判決，以實現個案救濟之立法目的相契合，並節制濫行上
    訴（最高法院97年度台上字第892號裁判意旨參照）。
二、本件上訴人即被告甲○○上訴意旨略以：現鄭府正推動美沙
    冬替代療法，使用毒人不再施用毒品，而被告是家庭經濟之
    主要來源，希望能以美沙冬替代療法來免除勞役之災，能繼
    續工作維持家庭經濟云云。
三、惟查，量刑輕重係屬事實審法院得依職權自由裁量之事項，
    苟已斟酌刑法第57條各款所列情狀而未逾越法定刑度，不得
    遽指為違法失當，此觀最高法院72年度臺上字第6696號判例
    意旨自明。本件原審判決既已詳細記載認定被告犯罪事實之
    證據及理由，並已審酌關於刑法第57條科刑之一切情狀，在
    適法範圍內行使裁量權，核無量刑違法或不當之情形，本件
    被告施用第一級毒品行為，累犯，經判處有期徒刑 7月，已
    屬輕判，被告片面主張能以美沙冬替代療法代替入獄服刑，
    顯非有據，其對原判決就刑之量定審酌之事項，並未具體指
    出原判決之量刑有何輕重相差懸殊等裁量權濫用之情形，尚
    不足以影響原判決之本旨，應認其實質上未符合上訴具體理
    由之要件。是被告上訴雖已敘述理由，但其理由非屬具體，
    其所為上訴為不合法律上之程式，應予駁回，並不經言詞論
    為之。
據上論斷，應依刑事訴訟法第367條前段、第373條、第372 條，
判決如主文。
中    華    民    國    98    年    3     月    9     日
                  刑事第十庭  審判長法  官  楊炳禎
                                    法  官  陳春秋
                                    法  官  李春地
以上正本證明與原本無異。
如不服本判決，應於收受送達後10日內向本院提出上訴書狀，其
未敘述上訴之理由者並得於提起上訴後10日內向本院補提理由書
（均須按他造當事人之人數附繕本）「切勿逕送上級法院」。
                                    書記官  蘇秋
中    華    民    國    98    年    3     月    9     日
附錄：本案論罪科刑法條全文
毒品危害防制條例第10條第1項
施用第一級毒品者，處 6 月以上 5 年以下有期徒刑。


司法院資訊處製作；財團法人民間司法改革基金會備份。
